臺灣屏東地方法院刑事判決
96年度訴字第657號
公　訴　人　臺灣屏東地方法院檢察署檢察官
被　　　告　甲○○
　　　　　　　　　　（另案在臺灣屏東監獄竹田分監受刑中）
上列被告因違反毒品危害防制條例案件, 經檢察官提起公訴（96
年度毒偵字第675 號）, 本院裁定以簡式審判程序審理, 判決如
下：
    主  文
甲○○施用第一級毒品, 累犯, 處有期徒刑壹年肆月, 減為有期
徒刑捌月, 扣案注射針筒貳支沒收銷燬之。
    事  實  及  理  由
一、事實: 甲○○（原名陳文崇、陳文宗, 原身分證統一編號為
    Ｚ000000000號）曾於民國87年間, 因施用毒品案件, 為法院
    裁定送觀察勒戒, 嗣因認無繼續施用傾向, 而於87年11月27
    日釋放, 並由臺灣屏東地方法院檢察署檢察官為不起訴處分
    確定。詎於89年間, 甲○○又因施用毒品案件, 為法院裁定
    送觀察勒戒, 並因有繼續施用傾向, 而由法院裁定送強制戒
    治, 迄期滿後, 由臺灣高雄地方法院檢察署檢察官以90年戒
    毒偵字701 號為不起訴處分確定。惟於92年間, 甲○○又因
    施用毒品案件, 為臺灣屏東地方法院檢察署檢察官起訴併聲
    請裁定送強制戒治。其被起訴部分, 由本院以92年度訴字第
    494 號判決判處有期徒刑10月確定, 並於94年12月31日縮短
    刑期執行完畢。其受聲請強制戒治部分由本院裁准後, 執行
    至93年1 月9 日時因法律修正而停止戒治。詎甲○○仍未戒
    除毒癮, 復於前開徒刑執行完畢後5 年內, 基於施用第一級
    毒品之犯意, 於96年3 月29日下午4 時許, 在其位於屏東縣
    東港鎮○○路○段339 巷18號住處內, 以針筒注射之方式,
    施用第一級毒品海洛因1 次。嗣於96年4 月1 日23時58分許
    , 因其涉犯竊盜案件為警方在屏東縣東港鎮○○路○ 段210
    號號安泰醫院停車場逮捕, 經警方徵得其同意後前往其上開
    住處搜索, 扣得其所有供施用海洛因毒品並殘留該毒品成分
    之注射針筒2 支而查獲。
二、證據: 本件除引用起訴書證據清單內記載之證據（如附件起
    訴書）外,並引用被告於本院審理中之自白為證據。
三、按海洛因為第一級毒品, 毒品危害防制條例第2 條第2 項第
    1 款定有明文。被告前因施用毒品而送觀察勒戒及強制戒治
    , 並於執行完畢釋放後5 年內再度施用毒品而遭法院判處有
    期徒刑10月, 復於徒刑執行完畢後, 再次施用第海洛因毒品
    , 核其所為係犯毒品危害防制條例第10條第1 項之施用第一
    級毒品罪, 其持有海洛因毒品之行為為施用該毒品之犯行所
    吸收, 不另論罪。又被告前有如事實欄所示之科刑及執行情
    形, 有臺灣高等法院被告前案紀錄表附卷可參, 其於刑之執
    行完畢後5 年內故意再犯本件有期徒刑之罪, 為累犯, 應依
    法加重其刑。爰審酌被告之智識程度、曾有竊盜及多次施用
    毒品之犯罪前科（卷附臺灣高等法院被告前案紀錄表參照）
    , 素行非佳, 前因施用毒品受觀察勒戒、強制戒治及徒刑之
    執行後, 仍無視毒品對身心之危害而再度施用, 毒癮非淺,
    戒毒意志薄弱, 其於偵、審程序中均坦承犯行, 態度良好等
    一切情狀, 量處如主文所示之刑, 並依中華民國96年罪犯減
    刑條例之規定減刑, 以資懲儆。扣案注射針筒2 支, 為被告
    施用海洛因毒品之工具, 業據其供明, 又該等注射針筒內經
    查獲警局以煙毒品檢驗包試劑初步檢驗結果亦均呈海洛因陽
    性反應, 足徵該等針筒均已沾黏毒品, 難以析離, 應將其視
    為毒品而依毒品危害防制條例第18條第1 項前段規定諭知沒
    收銷燬。
四、公訴意旨另以: 被告甲○○基於施用第一級毒品之犯意, 另
    於96年3 月27日某時及同年3 月28日某時, 在其住所內, 以
    針筒注射之方式, 施用第一級毒品海洛因2 次（即將前開論
    罪科刑之施用毒品犯行除外）, 故認此部分行為亦涉有毒品
    危害防制條例第10條第1 項之施用第一級毒品罪嫌。經查:
    公訴人認被告涉有此部分犯嫌, 乃以被告於警、偵訊中之自
    白、首開尿液檢驗報告及扣案注射針筒為主要論據。惟被告
    於96年4 月2 日被查獲時, 先向警方陳稱: 「我受徒刑後,
    共施打2 次毒品海洛因, 第1 次於96年3 月29日上午9 時許
    , 第2 次於96年3 月29日下午16時許。」（屏東縣警察局東
    港分局東警分偵字第0960004325號卷第8 頁）；然於偵查中
    又改稱: 「我在96年3 月底又開始施用海洛因, 施用2 、3
    次海洛因, 都在我家施用, 最後1 次是96年3 月29日下午4
    點, 自96年3 月27日開始施用,3 月28 日也有在住處施用。
    」（96年毒偵字第675 號卷第4 頁筆錄）, 前後說詞除96年
    3 月29日下午4 時之施用毒品時間相同以外, 其餘部分皆有
    明顯不一之情形, 犯罪時間亦欠明確, 因此尚難據其自白,
    認定其施用毒品之有無或其次數。又卷附尿液檢驗報告, 依
    目前之科學檢驗技術, 僅能證明被告曾於採尿前數天內施用
    海洛因毒品, 至於其施用之次數、時間及採尿前數天內以外
    之時間是否吸食毒品, 均無從自該檢驗報告得知, 故亦不能
    以卷附之尿液檢驗報告證明被告曾於96年3 月27日及同年3
    月28日, 在前揭論罪科刑部分以外之時間、地點, 施用海洛
    因毒品2 次。此外, 扣案注射針筒2 支, 為被告施用海洛因
    毒品之工具, 亦不能用以證明被告施用毒品之時間及次數。
    是以, 公訴人以被告前後不符之自白證明被告犯行, 自有未
    合。此外, 復查無其他證據證明被告確有公訴人所指此部犯
    行, 惟公訴意旨認此部分與前揭論罪科刑部分乃屬包括一罪
    之集合犯, 為實質上一罪, 爰不另為無罪之諭知。
據上論斷, 應依刑事訴訟法第273 條之1 第1 項、第299 條第1
項前段、第310 條之2,毒品危害防制條例第10條第1 項、第18條
第1 項前段, 刑法第11條、第47條, 中華民國96年罪犯減刑條例
第2 條第1 項第3 款、第7 條, 判決如主文。
中　　華　　民　　國　　96　　年　　7 　　月　　20　　日
                  刑事第四庭    法  官　王以齊
以上正本證明與原本無異。
如不服本判決應於收受本判決送達後十日內向本院提出上訴書狀
，其未敘述上訴理由者，並得於提起上訴後十日內向本院補提理
由書狀（均須按他造當事人之人數附繕本）「切勿逕送上級法院
」
中　　華　　民　　國　　96　　年　　7 　　月　　20　　日
                                書記官  盧姝伶
附錄本判決論罪科刑法條：
毒品危害防制條例第10條第1 項
施用第一級毒品者, 處6 月以上5 年以下有期徒刑。
